# 碳排放权报表列报

提问人：wxsh020906 时间：2017-01-06 21:37:54
陈老师，您好，想咨询关于碳排放权的报表列报问题：对于碳排放权的报表列报，在《碳排放权交易试点有关会计处理暂行规定》正式发布之前，我们参考《瑞华研究2010-2016汇编》中问题2-2-35（企业应如何计量碳排放权？）所述，将碳排放权确认为“无形资产——碳排放权”（如有效期在 1 年内，即未用完的额度不能结转下年度继续使用的，可列报为“其他流动资产”），将履约所需碳排放权确认为预计负债—应付碳排放权是可以接受的。同时，对于资产方的“无形资产”或“其他流动资产”的余额，应结合碳排放权交易市场的行情进行公允价值计量，确认公允价值变动损益。 被审计单位外购的碳排放权不存在有效期限制，即未用完的额度能够结转下年度继续使用的，满足瑞华研究里面无形资产-碳排放权的确认。但是我们了解到管理层本期外购碳排放权的初衷在于预计 2017 年政府无偿分配的碳排放权配额不足，即资产负债表日的碳排放权配额在 2017 年将会用于履约（基本确定）。就流动性而言，该部分资产作为“无形资产”列报是否恰当？列入“一年内到期的非流动资产”是否更为合适？@chenyiwei

回答人：chenyiwei
如果该排放权本身无有效期限制，但从目前情况看预计将全部在 2017 年内用于履约的，则建议期末资产负债表中列报为“其他流动资产”。